【裁判字號】    98,簡上,371
【裁判日期】    990430
【裁判案由】    竊盜
【裁判全文】
臺灣臺南地方法院刑事判決             98年度簡上字第371號
上  訴  人  臺灣臺南地方法院檢察署檢察官
被      告  甲○○
              （現在臺灣臺中監獄附設苗栗分監另案執行中）
上列上訴人因被告竊盜案件，不服本院刑事簡易庭98年度簡字第
2443號中華民國98年10月30日第一審判決（聲請簡易判決處刑書
案號：98年度偵字第12746號），提起上訴，本院管轄之第二審
合議庭判決如下：
    主  文
上訴駁回。
    事實及理由
一、本院審理結果，認第一審判決對被告甲○○論以竊盜罪，量
    處有期徒刑6月，並諭知易科罰金之折算標準，其認事用法
    及量刑均無不當，應予維持，爰引用第一審判決書記載之事
    實、證據及理由（如附件之本院98年度簡字第2443號刑事簡
    易判決），證據部分並補充被告於本院審理時之自白（見簡
    上卷第63至65頁），併予說明。
二、檢察官上訴意旨雖以：被告係自民國（下同）98年5月20日
    至6月26日間，在臺南縣官田鄉「行政院勞工委員會職業訓
    練局臺南職業訓練中心」技能檢定館內行竊10次，其各次行
    竊時間平均間隔3至4日，且每次均行竊得手，並非「分10次
    階段舉動，始將電線7捆、馬達3個、工具箱9個等物1次竊出
    」，而認被告各行為之獨立性極為強烈，每次均實現犯罪構
    成要件完畢是以本件於95年7月1日刑法修正施行前，應論以
    連續犯，於刑法修正施行後，自應論以數罪。又刑法上之接
    續犯本即存在，並非95年7月1日刑法修正後始創設，則刑法
    修正後，自不能因廢除連續犯之規定即任意擴大接續犯之範
    疇，且刑法上之接續犯須以各次行為時間密切接近，即其行
    為時間差距上，難以強行分開，始能成立，倘各次行為均已
    實施完畢，且時間已間隔數日，縱犯罪地點同一，亦無從評
    價為接續犯，然原審不察，誤認刑法接續犯之定義，而將本
    件論以接續犯之包括一罪，自有違誤，因而提起本件上訴，
    請求另為適法之判決等語。
三、(一)按數行為於同時同地或密切接近之時地實施，侵害同一之
    法益，各行為之獨立性極為薄弱，依一般社會健全觀念，在
    時間差距上，難以強行分開，在刑法評價上，以視為數個舉
    動之接續施行，合為包括之一行為予以評價，較為合理，則
    屬接續犯，而為包括之一罪，此有最高法院86年度臺上字第
    3295號判例意旨可參；又修正刑法刪除第56條連續犯之理由
    四載明：「至連續犯之規定廢除後，對於部分習慣犯，例如
    竊盜、吸毒等犯罪，是否會因適用數罪併罰而使刑罰過重產
    生不合理之現象一節，在實務運用上應可參考德、日等國之
    經驗，委由學界及實務以補充解釋之方式，發展接續犯之概
    念，對於合乎『接續犯』或『包括的一罪』之情形，認為構
    成單一之犯罪，以限縮數罪併罰之範圍，用以解決上述問題
    」。(二)查被告甲○○於審理中供承：我是騎機車要載運偷取
    本件物品，但因不好載運，所以分階段偷取載運本件馬達、
    工具箱等語在卷（見簡上卷第63至65頁），故被告主觀上之
    犯意，乃計劃利用身為上開職訓中心學員之期間行竊本件遭
    竊物品，然因其所欲竊取之財物無法一次載運完畢之故，始
    分數次載運而接續完成整個竊盜計劃，而為接續之竊盜行為
    ，又徵諸被告之偷竊手法皆係利用因下班後職訓中心技能檢
    定館無人看管之機會，且犯罪地點亦均為該職訓中心，而侵
    害者均係職訓中心之財產法益，以一般社會健全觀念，各舉
    動獨立性已趨於薄弱，依上開判例及立法理由意旨，在刑法
    評價上自應視為數個舉動之接續施行，合為包括之一行為，
    而認屬包括一罪之接續犯，較為合理，另若將被告先後接續
    竊取職訓中心財物之行為，以分論併罰處之，恐生過度評價
    ，違反罪責相當原則，故被告之上開多次接續行竊犯行，雖
    然行為期間從98年5月20日延續至同年6月26日，仍難認該等
    接續竊盜行為應予分論併罰，檢察官關於論以數罪併罰之見
    解，容有誤會。
四、綜上，原審以被告犯行明確，適用刑事訴訟法第449條第1項
    前段、第454條第2項、刑法第320條第1項、第47條第1項、
    第62條前段、第41條第1項前段、刑法施行法第1條之1，量
    處有期徒刑6月，並諭知易科罰金之折算標準，經核其認事
    用法並無不當，量刑亦屬妥適。檢察官上訴指摘原審法院誤
    認接續犯之定義，容非可取，為無理由，應予駁回。
據上論斷，應依刑事訴訟法第455條之1第1項、第3項、第373條
、第368條，判決如主文。
本案經檢察官乙○○到庭執行職務。
中    華    民    國    99    年    4     月    30    日
                  刑事第十庭    法  官  陳威龍
                                法  官  高如宜
                                法  官  盧鳳田
以上正本證明與原本無異。
不得上訴。
                                書記官  黃憶筑
中    華    民    國    99    年    4     月    30    日
附錄本案論罪科刑法條：
刑法第320條第1項：
意圖為自己或第三人不法之所有，而竊取他人之動產者，為竊盜
罪，處5年以下有期徒刑、拘役或5百元以下罰金。
◎附件
臺灣臺南地方法院刑事簡易判決          98年度簡字第2443號
聲  請  人  臺灣臺南地方法院檢察署檢察官
被      告  甲○○  男  47歲（民國○○年○月○日生）
                    身分證統一編號：Ｚ000000000號
                    住臺南市○區○○街1段141巷6號
上列被告因竊盜案件，經檢察官聲請以簡易判決處刑（98年度偵
字第12746號），本院判決如下：
    主  文
甲○○犯竊盜罪，累犯，處有期徒刑陸月，如易科罰金，以新臺
幣壹仟元折算壹日。
    事實及理由
一、犯罪事實：甲○○曾因竊盜案件，經本院以96年度簡字第12
    73號判決判處有期徒刑四月確定，嗣經減刑為有期徒刑二月
    ，於民國96年10月23日易科罰金執行完畢。然甲○○又因毀
    損案件，經本院以97年度易字第 828號判決判處有期徒刑六
    月確定，入監服刑，於98年 3月20日縮刑期滿執行完畢；其
    後甲○○再度因竊盜案件，經本院以97年度易字第1072號判
    決判處有期徒刑六月確定，於98年 4月27日易科罰金執行完
    畢。詎甲○○不知悔改，其基於意圖為自己不法所有之竊盜
    犯意，趁其於98年5月20日至同年6月26日在位在臺南縣官田
    鄉之「行政院勞工委員會職業訓練局臺南職業訓練中心」（
    下稱職訓中心）接受職業訓練之際，利用職訓中心下班後該
    中心技能檢定館無人看管之機會，先後多次接續竊取該中心
    所有之而放置於技能檢定館內之電線七捆、馬達三個、工具
    箱九個，得手後將上開竊得之物品售予不知情之陳建宏等人
    ，得款均花用殆盡。嗣於98年 6月29日，甲○○因涉另案竊
    盜案件，於臺南縣警察局善化分局接受詢問時，於員警尚不
    知其上開竊盜犯行前，主動對員警表明其涉有上開竊盜犯行
    ，自首而接受裁判。案經臺南縣警察局善化分局報請臺灣臺
    南地方法院檢察署檢察官偵查後聲請簡易判決處刑。
二、前項犯罪事實，有下列事證足資證明：
  (一)被告甲○○於警詢及偵查中所為之自白。
  (二)證人即職訓中心訓練師丁○○、職訓中心教師丙○○於警詢
    、偵查中所為之指證。
  (三)證人即不知情而向被告收購電線之陳建宏於警詢中所為之陳
    述。
  (四)卷附收購資料影本一紙。
三、查被告於98年5月20日至同年6月26日約一個月之期間內，在
    職訓中心技能檢定館內竊取職訓中心所有之財物多次，其犯
    罪時間緊接，手法相同，所侵害者復均為職訓中心之財產法
    益，本院認於刑法評價上，應論以接續犯之包括一罪，較為
    合理。檢察官聲請簡易判決處刑意旨，認被告涉有十次竊盜
    犯行，求予分論併罰，尚有未洽，併予敘明。
四、依刑事訴訟法第449條第1項前段、第454條第2項，刑法第32
    0條第1項、第47條第1項、第62條前段、第41條第1項前段，
    刑法施行法第1條之1，逕以簡易判決處刑如主文。
五、如不服本判決應於收受送達後10日內向本院提出上訴書狀（
    應附繕本）。
中    華    民    國    98    年    10    月    30    日
                  刑事第十四庭  法  官  周紹武
以上正本證明與原本無異。
如不服本判決應於收受判決後10日內向本院提出上訴書
狀（應附繕本）。
                                書記官  徐晨芳
中    華    民    國    98    年    11    月    3     日

司法院資訊處製作；財團法人民間司法改革基金會備份。
